【裁判字號】    95,易,759
【裁判日期】    951026
【裁判案由】    竊盜
【裁判全文】
臺灣士林地方法院刑事判決
公  訴  人  臺灣士林地方法院檢察署檢察官
被      告  甲○○
上列被告因竊盜案件，經檢察官聲請簡易判決處刑（95年度偵字
第6294號），本院士林簡易庭認不宜以簡易判決處刑（95年度士
簡字第709 號），改依通常程序審理，本院於訊問被告後，被告
為有罪之陳述，經裁定認為宜以簡式審判程序審理，並判決如下
：
    主  文
甲○○連續竊盜，未遂，處有期徒刑參月，如易科罰金以銀元參
佰元即新臺幣玖佰元折算壹日。
    事  實
一、甲○○基於意圖為自己不法有之概括犯意，於民國95年5 月
    8 日凌晨1 時許，騎乘機車至台北市○○區○○街92號對面
    ，見乙○○所有AD-6170 號自小客車停放該處，為拿取車內
    所放財物，乃以自備之鑰匙打開該車車門，欲入內搜尋財物
    之際，因發覺路人洪蔘凱正注視其行動即驅車離去，致未得
    逞。復於同日凌晨1 時10分許，騎車至台北市北投區○○○
    路114 巷與懷德街90巷口，再以其自備之鑰匙開啟丁○○停
    放在該處之AD-1425 號自小客車車門，又遭洪蔘凱發覺並報
    警處理當場查獲，致未得逞，並扣得非甲○○所有供竊盜所
    用之鑰匙6 把。
二、案經臺北市政府警察局北投分局報告臺灣士林地方法院檢察
    署檢察官偵查後聲請簡易判決處刑。
    理  由
一、上揭犯罪事實，業據被告甲○○於本院審理中坦承不諱，核
    與被害人乙○○、丁○○於警詢中指述情節相符，並經證人
    洪蔘凱證述屬實，復有車籍作業系統查詢資料、現場照片、
    扣案物品清單在卷可稽，及扣案鑰匙6 把可資佐證，足認被
    告之自白與事實相符，而可採信。本件事證明確，被告犯行
    堪以認定，應依法論科。
二、查被告甲○○係欲進入車內竊取財物，此為被告於本院審理
    中供稱甚明，則被告既以竊取車內財物之犯意，先持自備鑰
    匙開啟AD-6170 號自小客車車門正欲行竊之際，因發覺路人
    洪蔘凱正注視其行動，便驅車離去，致未得手；復以自備鑰
    匙插入AD-1425 號自小客車左前車門之鑰匙孔，尚未開啟車
    門之際，即因遭警當場查獲，而未竊得財物，均屬已達於實
    行竊盜之著手行為階段（司法院 (82) 廳刑一字第05283 號
    法律問題研究意見參照）。核被告甲○○所為，係犯刑法第
    320 條第3 項、第1 項之竊盜未遂罪。被告行為後，刑法第
    56條關於連續犯之規定，業於94年2 月2 日修正公布刪除，
    並於95年7 月1 日施行，則被告之犯行，因行為後新法業已
    刪除連續犯之規定，此刪除雖非犯罪構成要件之變更，但顯
    已影響行為人刑罰之法律效果，自屬法律有變更，依新法第
    2 條第1 項規定，比較新、舊法結果，仍應適用較有利於被
    告行為時之法律即舊法論以連續犯（最高法院95年第8 次刑
    事庭會議決議參照）。是被告先後2 次竊盜犯行，時間緊接
    ，所犯為構成要件相同之罪名，顯係基於概括犯意而為之，
    為裁判上一罪之連續犯，應依修正前刑法第56條規定論以一
    罪，並加重其刑。次查新、舊法對於未遂犯之處罰均規定，
    得按既遂犯之刑減輕之，僅係由舊法第26項前段，改移至新
    法第25條第2 項，則前開修正，經核僅係條項次加以調整，
    並不影響該條項刑罰之內涵，尚不屬於刑罰法律之變更，自
    不生刑法第2 條第1 項比較適用之問題，自應適用修正前刑
    法第26條。則被告著手於竊盜行為之實行而不遂，為未遂犯
    ，依修正前刑法第26條規定，按既遂犯之刑減輕，並依法先
    加後減之。爰審酌被告曾有多次竊盜前科，竟又心存僥倖，
    欲以自備鑰匙開啟他人車門之手段，進入車內竊取財物，雖
    未得手，惟其行為已嚴重影響社會治安，併其生活狀況、品
    行、智識程度、犯罪後坦承犯行，態度尚稱良好等一切情狀
    ，量處如主文所示之刑，並諭知易科罰金之折算標準，以示
    懲儆。至扣案之鑰匙6 支，雖為被告供犯本件竊盜罪所用之
    物，惟被告既否認為其所有，復無積極證據足資證明為被告
    所為，爰不予宣告沒收。再查被告行為後，刑法第41條第1
    項前段已修正為：「犯最重本刑為5 年以下有期徒刑以下之
    刑之罪，而受6 個月以下有期徒刑或拘役之宣告者，得以新
    臺幣1,000 元、2,000 元或3,000 元折算1 日，易科罰金。
    」，並於94年2 月2 日修正公布，於95年7 月1 日生效，核
    與被告行為時刑法第41條第1 項前段所規定：「以1 元以上
    3 元以下折算1 日」，並適用修正前罰金罰鍰提高標準條例
    第2 條前段（現已刪除）：「就其原定數額提高為100 倍折
    算1 日」規定之結果，則本件被告行為時之易科罰金折算標
    準，應以銀元100 元以上300 元以下折算1 日，經折算為新
    臺幣後，應以新臺幣300 元以上900 元以下折算為1 日。比
    較新、舊法之結果，以95年7 月1 日修正公布施行前之規定
    ，較有利於被告，則應依新修正刑法第2 條第1 項前段，適
    用修正前刑法第41條第1 項前段規定，定其折算標準。
三、末按，修正刑法係自95年7月1日起施行，在此之前，刑法分
    則編有關罰金刑之貨幣單位係銀元；且依刑法分則編應處罰
    金者，應適用罰金罰鍰提高標準條例第1條、第4條之規定。
    亦即應按各該具體條文制定或修正之先後，定其提高之倍數
    。惟被告行為後，刑法施行法增訂第1條之1，於95年6月14
    日經總統公布，並自同年7月1日起施行；該條規定：「中華
    民國94年1月7日刑法修正施行後，刑法分則編所定罰金之貨
    幣單位為新臺幣。94年1月7日刑法修正時，刑法分則編未修
    正之條文定有罰金者，自94年1月7日刑法修正施行後，就其
    所定數額提高為30倍。但72年6月26 日至94年1月7日新增或
    修正之條文，就其所定數額提高為3倍」。亦即自95年7月1
    日起，刑法分則編所定罰金之貨幣單位，由原來之銀元改為
    新臺幣；且94年1月7日刑法修正時，刑法分則編未修正之條
    文定有罰金者，自95年7 月1日起，有關罰金之數額提高為3
    0 倍。本件被告係犯刑法第320 條第3 項、第1 項之竊盜未
    遂罪，該罪有罰金刑之處罰，且自24年7 月1 日公布施行後
    ，即未再修正，依增訂刑法施行法第1 條之1 之規定，其罰
    金以新台幣為單位，數額應提高30倍。此與修正前之罰金以
    銀元為單位，適用罰金罰鍰提高標準條例之結果應提高10倍
    者，對被告而言，並無不利（新臺幣與銀元之比例為1 ：3
    ，換算結果，亦為30倍）。依修正後刑法第2 條第1 項前段
    之規定，自應適用修正前之規定，附此敘明。
據上論斷，應依刑事訴訟法第273 條之1 第1 項、第299 條第1
項前段，刑法第2 條第1 項前段、第320 條第3 項、第1 項，修
正前刑法第56條、第26條前段、第41條第1 項前段，罰金罰鍰提
高標準條例第1 條前段，修正前罰金罰鍰提高標準條例第2 條，
現行法規所定貨幣單位折算新臺幣條例第2 條，判決如主文。
本案經檢察官丙○○到庭執行職務。
中    華    民    國    95    年    10    月    26    日
                  刑事第二庭法  官    許碧惠
以上正本證明與原本無異。
如不服本判決，應於判決送達後10日內，向本院提出上訴狀。
                            書記官    徐仁豐
中    華    民    國    95    年    10    月    26    日
附錄本判決論罪科刑依據之法條：
刑法第320條第1項、第3項
意圖為自己或第三人不法之所有，而竊取他人之動產者，為竊盜
罪，處5年以下有期徒刑、拘役或500元以下罰金。
前二項之未遂犯罰之。


司法院資訊處製作；財團法人民間司法改革基金會備份。
